【裁判字號】    95,交易,16
【裁判日期】    950228
【裁判案由】    業務過失傷害
【裁判全文】
臺灣臺北地方法院刑事判決              95年度交易字第16號
公  訴  人  臺灣臺北地方法院檢察署檢察官
被      告  乙○○
上列被告因業務過失傷害案件，經檢察官提起公訴（九十四年度
偵字第二二四九二號），經被告就被訴事實為有罪之陳述，由本
院合議庭裁定進行簡式審判程序，判決如下：
    主  文
乙○○從事業務之人，因業務上之過失傷害人，處有期徒刑月
，如易科罰金，以佰元折算壹日。
    事  實
一、乙○○係大都會汽車客運股份有限公司營業大客車之司機，
    以載客為業，為從事駕駛業務之人。於民國九十四年十月二
    十三日下午六時四十分許，駕駛車號ＡＨ—○六五號營業大
    客車，沿臺北市中山區○○○路由西往東方向行駛，至長安
    東路、松江路交岔路口，當時天候陰、夜間有照明、路面無
    缺陷、無障礙物、視距良好，並無不可注意之情，本應注意
    車前狀況並隨時採取必要安全措施，汽車（包括機車）在同
    一車道行駛時，後車與前車之間應保持隨時可以煞停之距離
    ，隨時得採取必要之安全措施，因見路口號誌為黃燈、即將
    轉紅，竟未注意前方尚有其他車輛、且未保持隨時可以煞停
    之距離，即貿然加速。適有由甲○○駕駛車號Ｚ三—六八○
    一號自用小客車，亦沿臺北市○○○路西往東同方向、行駛
    於前開營業大客車前，見燈號轉紅而於停止線前煞停，乙○
    ○遂煞閃不及，駕駛之營業大客車前方車頭自後方追撞自用
    小客車，因撞擊力道過大，致甲○○於車內受有頸椎外傷併
    挫傷，疑第三、四頸椎半脫位致上臂神經壓迫病變等傷害。
    乙○○於肇事後即停留現場，於臺北市政府警察局中山分局
    警員前往現場處理、未發覺真正肇事人、犯罪時，即坦承為
    肇事人而接受裁判。
二、案經被害人甲○○訴請臺北市政府警察局中山分局報告臺灣
    臺北地方法院檢察署檢察官偵查後起訴，由本院合議庭裁定
    進行簡式審判程序。
    理  由
一、訊據被告乙○○，就任職大都會客運股份有限公司司機，於
    前揭時地駕駛車號ＡＨ—○六五號營業大客車，因未注意車
    前狀況、亦未與前車保車適當隨時可煞停之距離，見前方燈
    號轉黃，即貿然加速，致交通號誌轉紅後，仍無法煞停，而
    自後撞擊前方同向行駛、告訴人甲○○駕駛之車號Ｚ三—六
    八○一號自用小客車，致告訴人受有頸椎外傷併挫傷，疑第
    三、四頸椎半脫位致上臂神經壓迫病變傷害等事實，於本院
    調查、審理時均自白不諱（見本院九十五年一月二十日筆錄
    ）。且：
  (一)核與告訴人警訊、偵查中指訴情節大致相合；
  (二)並有臺北市政府警察局中山分局交通分隊道路交通事故Ａ三
    道路交通事故調查表、現場圖、補充資料表、談話紀錄表（
    見偵查卷第十四至十八、二一頁）、交通事故照片（見偵查
    卷第二四、二五頁）等在卷可稽。
  (三)又告訴人因該車禍，致受有頸椎外傷併挫傷，疑第三、四頸
    椎半脫位致上臂神經壓迫病變之傷害乙節，亦有臺北市立萬
    芳醫院甲種診斷證明書、財團法人振興復健醫學中心診斷證
    明書（見偵查卷第十九、二十頁）附卷可參。
  (四)按汽車在同一車道行駛時，除擬超越前車外，後車與前車之
    間應保持隨時可以煞停之距離，道路交通安全規則第九十四
    條第一項已有明定，而時速四十公里者，其得安全煞停之距
    離為六至八公尺。而肇事路段即長安東路、松江路口事發之
    際天陰、夜間有照明、柏油路面無缺陷、無障礙物、視距良
    好，且以被告駕駛為營業大客車，高於一般自用小客車，就
    前方行駛之自用小客車動向視距更為清晰，並無使被告不能
    注意遵循交通安全法規行車之情事，有交通事故調查報告表
    可查；又被告於與員警製作交通事故談話記錄時自承：經過
    該地時，與前車（即告訴人車輛）僅有三公尺之距離，而時
    速為四十公里等語明確（見偵查卷第二一頁），輔以被告見
    前方燈號轉紅竟於與前車之距離下無法煞停而發生撞擊等情
    相參，被告未注意車前狀況、且與前車（即告訴人車輛）未
    保持安全距離，亦可認定。
  (五)綜上所述，本件被告業務過失致人於傷之事實，事證已臻明
    確，被告犯行洵堪認定，應予依法論科。
二、被告自承係營業大客車之駕駛，為從事駕駛業務之人，其因
    駕駛過失致告訴人傷害，核其所為，係犯刑法第二百八十四
    條第二項前段業務過失傷害罪。被告於犯罪未發覺之前，向
    到場處理車禍之員警自首，有臺北市○○○○○道路交通事
    故肇事人自首情形記錄表（見偵查卷第二三頁）附卷可稽，
    應依刑法第六十二條之規定減輕其刑。本院爰審酌被告之過
    失情節，並已坦然悔悟，迄今尚未能與告訴人和解、賠償告
    訴人之損害，及被告其餘之犯罪目的、犯罪時所受之刺激、
    犯罪之手段、犯人之生活狀況、品行、智識程度、犯罪所生
    之危險或損害、犯罪後之態度等一切情狀，判處如主文所示
    之刑，並諭知易科罰金之折算標準，以示懲儆。
據上論斷，依刑事訴訟法第二百七十三條之一第一項、第二百九
十九條第一項前段，刑法第二百八十四條第二項前段、第四十一
條第一項前段、第六十二條，罰金罰鍰提高標準條例第一條前段
、第二條，判決如主文。
本案經檢察官張志全到庭執行職務
中    華    民    國    95    年    2     月    28    日
                  刑事第四庭  法  官  郭惠玲
如不服本判決，應於判決送達後十日內，向本院提出上訴狀。
上正本證明與原本無異。
                              書記官  鄭雅文
中    華    民    國    95    年    3     月    1     日
附錄本案論罪科刑法條全文：
刑法第二百八十四條  過失傷害罪
因過失傷害人者，處六月以下有期徒刑、拘役或五百元以下罰金
，致重傷者，處一年以下有期徒刑、拘役或五百元以下罰金。
從事業務之人，因業務上之過失傷害人者，處一年以下有期徒刑
、拘役或一千元以下罰金，致重傷者，處三年以下有期徒刑、拘
役或二千元以下罰金。


司法院資訊處製作；財團法人民間司法改革基金會備份。
